臺灣高等法院刑事判決　　　　　　　　　九十一年度上訴字第一六一號
　　上　訴　人
　　即　被　告　甲○○
右上訴人，因妨害兵役案件，不服臺灣板橋地方法院，九十一年度訴字第四七五號，
中華民國九十一年三月廿九日第一審判決（起訴案號：台灣板橋地方法院檢察署九十
一年度偵字第二八六號）提起上訴，本院判決如左：
    主  文
原判決撤銷。
甲○○意圖避免臨時召集，應受召集，無故逾入營期限貳日，累犯，處有期徒刑伍月
。如易科罰金以佰元折算壹日。
    事  實
一、甲○○係後備軍人，民國八十七年間，因竊盜案件，經台灣板橋地方法院於八十
    八年二月十九日判處有期徒刑六月，並諭知緩刑二年確定。嗣其緩刑因於八十九
    年十一月二日經同院裁定撤銷，其所受宣告有期徒刑六月部分，自九十年三月一
    日起執行，於同年九十年八月三十一日甫執行完畢。詎渠猶未能戒慎黽勉，竟意
    圖避免臨時召集，於九十年十月十日，在其台北縣土城市○○街六十八巷五號四
    樓住處，收受臺北縣團管區司令部所發指定應於九十年十月十五日前往桃園縣中
    壢龍岡龍岩營區報到之臨時召集令後，本應受召集，卻無故逾入營期限二日以上
    ，未如期前往報到。
二、案經台北縣團管區司令部移送臺灣板橋地方法院檢察署檢察官偵查起訴。
    理  由
一、訊據上訴人即被告甲○○（下稱被告）坦承右揭時地收受臨時召集令之事實，核
    與證人即被告之母施春蘭於警訊中證述屬實，並有被告應受召集之臨時召集令回
    執在卷可稽。又被告未於召集令指定之日期前往報到入營之事實，亦據被告供承
    不諱。事証已足本件被告犯行洵堪認定。
二、核被告所為，係犯修正妨害兵役治罪條例第五條第五款之罪。被告曾有如事實欄
    所載犯罪科刑暨執行情形，有本院被告全國前案紀錄表、臺灣高等法院檢察署刑
    案紀錄簡覆表各一紙在卷可稽，其於執行有期徒刑完畢後五年內，再犯有期徒刑
    以上之本罪，為累犯，應依刑法第四十七條之規定，加重其本刑。
三、原審對被告論罪固非無見惟查：妨害兵役治罪條例業經於九十一年六月二十六日
    修正公布同月廿八日生效被告所犯罪名改列同條例第五條第五款刑度降低為五年
    以下有期徒刑。與修正前法律比較以修正後之法律有利於被告，依刑法第二條第
    一項前段規定，自應適用修正後之妨害兵役治罪條例裁判，原審未及比較適用新
    法裁判已有未合，被告上訴意旨，指量刑偏重雖未指摘於此然原判決既有可議，
    自應撤銷改判，審酌被告之品行、犯罪之動機、目的及犯罪後之態度等一切情狀
    ，量處如主文第二項所示之刑，並諭知易科罰金之折算標準，以示懲儆。
據上論結，應依刑事訴訟法第三百六十九條第一項前段，第三百六十四條、第二百九
十九條第一項前段，修正妨害兵役治罪條例第五條第五款，刑法第十一條前段、第二
條第一項前段，第四十七條，第四十一條第一項前段、罰金罰鍰提高標準條例第一條
前段，判決如主文。
本案經檢察官李良忠到庭執行職務。
中      華      民      國    九十一    年      七      月    二十四    日
                              臺灣高等法院刑事第十八庭
                                  審判長法  官  吳      敦
                                        法  官  劉  慧  芬
                                        法  官  吳  明  峰
右正本證明與原本無異。
如不服本判決應於收受送達後十日內向本院提出上訴書狀，其未敘述上訴之理由者並
得於提起上訴後十日內向本院補提理由書（均須按他造當事人之人數附繕本）。
                                        書記官  李  華  安
中      華      民      國    九十一    年      七      月    二十四    日
附錄：本案論罪科刑法條全文
修正妨害兵役治罪條例第五條
意圖避免動員召集或臨時召集，而有下列行為之一者，處五年以下有期徒刑：
一、捏造免役、除役、轉投、緩召、逐次召集或儘後召集原因者。
二、毀傷身體者。
三、緩召、逐次召集或儘後召集原因消減後，無故逾三十日未自動申報者。
四、拒絕接受召集令者。
五、應受召集，無故逾入營期限二日者。
六、使人頂替本人應徵者。
